臺灣臺中地方法院民事判決　　　　　　 100年度訴字第1842號
原　　　告　台新國際商業銀行股份有限公司
法定代理人　蔡榮棟
訴訟代理人　施振源
被　　　告　陳紹基
上列當事人間請求清償借款事件，本院於民國100年8月18日言詞
辯論終結，判決如下：
    主  文
被告應給付原告新臺幣伍拾捌萬柒仟玖佰捌拾壹元，及其中新臺
幣拾伍萬零肆佰陸拾肆元，自民國一百年二月二日起至清償日
止，按年息百分之二十計算之利息。
訴訟費用新臺幣陸仟佰玖拾元由被告負擔。
    事  實
一、原告主張：被告於民國95年2月8日與原告簽訂信用貸款契約
    （下稱系爭契約），約定被告可於一定額度內使用金融卡提
    款或進行現金轉帳交易，並於借款次月相當期日繳還最低應
    繳金額。系爭貸款之利息，兩造原約定為年利率18.25%，於
    95年間兩造協商還款時，利息雖予免除，如借款人未依約繳
    款，則回復原約定之年利率18.25%，且依系爭約定書第8條
    之約定，原告亦得自應付還本日或付息日之翌日起至清償日
    止，改按年利率20%計算之延滯利息。詎料被告自96年2月27
    日起，即因無能力返還貸款，而未依協商還款條件，系爭貸
    款之利息，因被告毀諾協商，而自96年4月9日回復為年利率
    18.25%。被告雖再於96年4月10日及同年6月12日仍有繳款，
    惟迄今仍積欠原告本金350,464元。經原告迭次催索，被告
    均置之不理，依系爭契約第9條第1款約定，被告已喪失期限
    利益，視為全部到期。爰依消費借貸之法律關係，提起本件
    訴訟等語。並聲明：如主文第1項所示。
二、被告則以：被告僅欠原告本金30餘萬元，不知為何會變成50
    餘萬元，且被告曾與原告等11家銀行，達成協商之共識，約
    定原告自95年10月10日起，分120期，利率0%，於每月10日
    以17,482元向台中商業銀行繳款，再由該銀行依各債權銀行
    債權額比例撥付之。嗣後被告亦於95年10月13日、95年11月
    13日、95年12月12日、96年1月19日、96年2月14日均按月返
    還17,482元，之後實在是因沒錢而未遵期還款，此絕非故意
    ，原告實不應再以年息20%計算利息等語，以資抗辯。並聲
    明：原告之訴駁回。
三、得心證之理由
（一）原告主張其與被告於95年2月8日簽訂系爭契約，被告可於
      一定額度內使用金融卡提或或進行現金轉帳交易，並於借
      款次月相當期日繳還最低應繳金額。系爭貸款之利息，兩
      造原約定為年利率18.25%，於95年間兩造協商還款時，利
      息予以免除，嗣被告因無能力返還貸款，而未依協商還款
      條件，按期繳還本金及利息，被告雖再於96年4月10日及
      同年6月12日繳款，惟仍積欠原告本金350,464元等情，業
      據其提出現金卡貸款申請書、徵授信審核表、信用貸款約
      定書、結清/催收/呆帳還款查詢表為證，且為被告所不爭
      執，自堪信為真實。
（二）被告及原告等11家銀行間95年達成還款協議時，曾書立協
      議書，依該協議書第3條之約定，本人（即被告）如對任
      一債權銀行未依本協議書清償，本協議書除第6條約定外
      ，其餘約定視同無效，未到期部份視為全部到期，除不得
      再依協商機制申請協商外，各債務並回復各債權銀行原契
      約約定辦理，有被告提出之協議書在卷可憑。被告既自承
      於96年2月14日還款後，即未依約按期返還款項，則依協
      議書第3條之約定，其協商視同無效，是原告自96年4月10
      日起，就系爭貸款利息依原約定之年利率18.25%重新計算
      至100年1月31日止，共計237,517元，自屬有據。再依系
      爭契約第9條約定，被告於任何一宗債務不依約清償本金
      或拒絕承兌或付款時，原告得隨時視為全部到期；系爭契
      約第8條亦約定，倘有債務視為全部到期時，被告同意自
      債務全部之應付還款日（到期日）起至清償日止，按年息
      20%計算之延滯利息。被告既未按期繳還本金及利息，而
      喪失期限利益，原告依系爭契約第9條、第8條之約定，請
      求自100年2月2日起至清償日止，按年息百分之20計算延
      滯利息，亦屬正當。被告辯稱原告不應再以年息20%計算
      利息云云，要無可採。
四、從而，原告本於消費借貸之法律關係，請求被告給付原告58
    7,981元，及其中350,464元，自100年2月2日起至清償日止
    ，按年息20%計算之延滯利息，為有理由，應予准許。
五、本件事證已臻明確，兩造其攻擊防禦方法及證據，核與判決
    之結果不生影響，爰不一一論列，併此敘明。
六、訴訟費用負擔之依據：民事訴訟法第78條。
中    華    民    國  100    年      9    月    1    日
                  民事第三庭    法  官  陳宗賢
以上正本係照原本作成
如對本判決上訴，須於判決送達後20日之不變期間內，向本院
提出上訴狀。如委任律師提起上訴者，應一併繳納上訴審裁判
費。
中    華    民    國  100    年      9     月   1    日
                                書記官